【裁判字號】    97,上訴,1980
【裁判日期】    970530
【裁判案由】    毒品危害防制條例
【裁判全文】
臺灣高等法院刑事判決                97年度上訴字第1980號
    上  訴  人
    即  被  告  甲○○
上列上訴人因違反毒品危害防制條例案件，不服臺灣板橋地方法
院97年度訴字第424號，中華民國97年3月28日第一審判決（起訴
案號：臺灣板橋地方法院檢察署96年度毒偵字第8713號），提起
上訴，本院判決如下：
    主  文
上訴駁回。
    理  由
一、按不服地方法院之第一審判決而上訴者，應向管轄第二審之
    高等法院為之。上訴書狀應敘述具體理由。上訴書狀未敘述
    上訴理由者，應於上訴期間屆滿後20日內補提理由書於原審
    法院，逾期未補提者，原審法院應定期間先命補正。第二審
    法院認為上訴書狀未敘述理由或上訴有第362條前段之情形
    者，應以判決駁回之。但其情形可以補正而未經原審法院命
    其補正者，審判長應定期間先命補正。刑事訴訟法第361條
    、第367條，分別定有明文。所謂不服第一審判決之具體理
    由，必係依據卷內既有訴訟資料或提出新事證，指摘或表明
    第一審判決有何採證認事、用法或量刑等足以影響判決本旨
    之不當或違法，而構成應予撤銷之具體事由，始克當之（例
    如：依憑證據法則具體指出所採證據何以不具證據能力，或
    依憑卷證資料，明確指出所為證據證明力之判斷如何違背經
    驗、論理法則）；倘僅泛言原判決認定事實錯誤、違背法令
    、量刑失之過重或輕縱，而未依上揭意旨指出具體事由，或
    形式上雖已指出具體事由，然該事由縱使屬實，亦不足以認
    為原判決有何不當或違法者（例如：對不具有調查必要性之
    證據，法院未依聲請調查亦未說明理由，或援用證據不當，
    但除去該證據仍應為同一事實之認定），皆難謂係具體理由
    ，俾與第二審上訴制度旨在請求第二審法院撤銷、變更第一
    審不當或違法之判決，以實現個案救濟之立法目的相契合，
    並節制濫行上訴（最高法院97年度臺上字第892號判決參照
    ）。是以上訴人之上訴書狀或補提之上訴理由書，雖有敘述
    上訴理由，惟並未具體敘述第一審判決有上述違法、不當情
    形，即與未敘述具體理由無異，其所為上訴，即不符合上訴
    之法定要件。
二、本件上訴人即被告甲○○不服原判決，提起上訴，上訴狀理
    由略以：被告同時施用第一級毒品及第二級毒品為警查獲，
    經警詢、偵查、法院準備程序及審理時均坦承不諱，本案地
    方法院判處有期徒刑10月，被告認有重判之情形，是以，依
    法提出上訴等語。
三、本院查：
  (一)被告前犯有竊盜罪、詐欺未遂罪、侵占罪等前科多次；所犯
    最後之竊盜罪於94年9月7日經臺灣板橋地方法院以94年度簡
    字第4064號判處有期徒刑4月，如易科罰金以3百元折算1日
    ，而於94年11月14日確定；嗣其再犯竊盜罪，於95年3月8日
    經臺灣板橋地方法院以95年度簡字第1254號判處有期徒刑6
    月，如易科罰金以3百元折算1日，而於95年4月6日確定（嗣
    該罪因符合減刑條件，由臺灣板橋地方法院以96年度聲減字
    第786號裁定減為有期徒刑3月確定），上揭2罪接續執行，
    甫於96年8月20日縮刑期滿執行完畢。又被告因另施用毒品
    ，經臺灣板橋地方法院以95年度毒聲字第233號裁定送觀察
    勒戒後，認有繼續施用毒品之傾向，再經臺灣板橋地方法院
    95年毒聲字第614號裁定令入戒治處所施以強制戒治，嗣因
    執行成效良好，於96年1月15日停止戒治處分出監並付保護
    管束，再於96年3月27日保護管束期滿，由臺灣板橋地方法
    院檢察署檢察官以96年度戒毒偵字第35號不起訴處分確定。
    詎被告仍不知悔改，未能戒除毒癮，復基於施用第一、二級
    毒品之犯意，於上揭強制戒治執行完畢之96年10月27日上午
    11時、12時許，在其臺北縣三重市○○街126號3樓住處，以
    將海洛因及甲基安非他命摻水再予針筒注射之方式，同時施
    用第一級毒品海洛因及第二級毒品甲基安非他命。嗣為警於
    96年10月27日21時許，在臺北縣三重市○○街94號前查獲，
    並扣得第一級毒品海洛因1小包（淨重0.47公克，因鑑驗使
    用0.02公克，剩餘0.45公克）及被告所有供注射施用毒品海
    洛因、甲基安非他命所用之注射針筒1支；嗣經警採集其尿
    液檢體送臺灣檢驗科技股份有限公司檢驗結果，呈鴉片類、
    安非他命類陽性反應。
  (二)被告於原審準備程序對上開事實供承不諱，原審合議庭裁定
    由受命法官獨任以簡式審判程序審理，以被告犯毒品危害防
    制條例第10條第1項施用第一級毒品罪、同條例第10條第2項
    施用第二級毒品罪係一行為，依刑法第55條前段想像競合之
    規定，論以罪名較重之施用第一級毒品罪，因其於受有期徒
    刑之執行完畢後，5年內故意再犯有期徒刑之罪，為累犯，
    應依刑法第47條第1項之規定加重其刑。並審酌被告前開素
    行與其有施用毒品案件受刑事保安處分，其仍未戒斷其施用
    毒品之惡習，竟再犯本件施用第一級毒品海洛因與第二級毒
    品甲基安非他命等之犯行，顯見其不思悔改，兼衡其犯後業
    已坦承犯行，態度尚稱良好等一切情狀，量處被告有期徒刑
    10月，扣案第一級毒品海洛因1小包（驗餘淨重0.45公克）
    沒收銷燬。注射針筒1支沒收。原判已詳敘認定被告犯罪事
    實之證據及理由，認事用法尚無不當，量刑亦稱妥適。
  (三)被告提起上訴，上訴理由僅以其經警詢、偵查、法院準備程
    序及審理時均坦承不諱，原審判處有期徒刑10月，被告認為
    有重判之情形；然未具體指摘原判決關於認定事實、適用法
    律及量刑，有何違法或不當之處。依首揭說明，本件上訴不
    合上訴之法定要件，應予駁回，並不經言詞辯論為之。
四、據上論斷，應依刑事訴訟法第367條前段、第372條，判決如
    主文。
中    華    民    國    97    年    5     月    30    日
                  刑事第十三庭  審判長法  官 曾德水
                                      法  官 談  虎
                                      法  官 梁耀鑌
以上正本證明與原本無異。
如不服本判決，應於收受送達後十日內向本院提出上訴書狀，其
未敘述上訴之理由者並得於提起上訴後十日內向本院補提理由書
（均須按他造當事人之人數附繕本）。
                                      書記官 莊淑茹
中    華    民    國    97    年    6     月    2     日


司法院資訊處製作；財團法人民間司法改革基金會備份。
